【裁判字號】    98,審易,297
【裁判日期】    980717
【裁判案由】    竊盜
【裁判全文】
臺灣新竹地方法院刑事判決             98年度審易字第297號
公  訴  人  臺灣新竹地方法院檢察署檢察官
被      告  甲○○
上列被告因竊盜案件，經檢察官提起公訴（98年度偵字第73號）
，經被告於本院準備程序中，就被訴事實為有罪之陳述，經告知
被告簡式審判程序之旨，並聽取檢察官、被告之意見後，經本院
進行簡式審判程序，本院判決如下：
    主    文
甲○○犯竊盜罪，處有期徒刑捌月。緩刑年，緩刑期內付保護
管束。
    犯罪事實
一、甲○○前於民國96年間任職於瀚宇彩晶股份有限公司（下稱
    瀚宇公司）擔任製造部課長，乙○○為瀚宇公司製造部助理
    。瀚宇公司於96年9 月19日將每本價值新臺幣（下同）1000
    元之太平洋崇光百貨公司（下稱太平洋公司）禮券，共計4
    百多本交付給乙○○，由其代為發送給製造部門之全體員工
    ，作為當年公司贈送員工之中秋節賀禮。乙○○當天先行發
    送了1百餘本給部分員工，餘288本預計隔日發送，於是下班
    前將禮券裝入紙盒，放置在座位旁之櫃子並上鎖，上鎖後將
    櫃子鑰匙放置在抽屜內並上鎖後離去。甲○○之辦公座位因
    在乙○○座位旁，親見乙○○將未發放完畢之禮券放置櫃子
    內，恰其當天上夜班，上班時間為96年9月19日晚間7時至翌
    日上午7時。甲○○竟意圖為自己不法所有，於96年9月20日
    凌晨2 時許，以辦公室內任意鑰匙開啟乙○○之抽屜，再拿
    出櫃子鑰匙開啟乙○○座位旁之置物櫃，竊取以紙盒裝著之
    太平洋公司所發行每本價值1,000 元之禮券288 本，並於當
    日凌晨2 時45分許，刻意避開公司大門，而自逃生梯下樓離
    開。俟於97年8 月1 日中午12時許，甲○○持面額100 元之
    太平洋公司禮券891 張，至位於新竹市○○路2 號太平洋百
    貨公司9 樓家用電器館之「佑亮貿易有限公司」（下稱佑亮
    公司）櫃內，向蘇新雅購買SONY SR11 攝影機乙台、SONY
    T300數位相機乙台、SONY W300 數位相機乙台、CANON 860
    數位相機乙台、SONY A726 MP4 乙台，共計89,100元。甲○
    ○於交易完成後，先離去將所購得物品放回車內，數分鐘後
    再度上9 樓至「宏其有限公司」，持169 張面額100 元之太
    平洋公司禮券購買行動電話，惟店員將禮券持至百貨公司收
    銀台結帳時，發覺甲○○所持禮券為瀚宇公司失竊禮券而未
    能成交，甲○○發現事態曝光立即逃離現場。而太平洋公司
    則報警循線查獲，始知悉上情。
二、案經桃園縣政府警察局楊梅分局報告臺灣桃園地方法院檢察
    署檢察官呈請臺灣高等法院檢察署檢察長核轉臺灣新竹地方
    法院檢察署檢察官偵查起訴。
    理    由
一、程序部分：
    按除被告所犯為死刑、無期徒刑、最輕本刑為3 年以上有期
    徒刑之罪或高等法院管轄第一審案件者外，於前條第1 項程
    序進行中，被告先就被訴事實為有罪之陳述時，審判長得告
    知被告簡式審判程序之旨，並聽取當事人、代理人、辯護人
    及輔佐人之意見後，裁定進行簡式審判程序，刑事訴訟法第
    273條之1第1 項定有明文。本件被告甲○○所犯係死刑、無
    期徒刑、最輕本刑為3 年以上有期徒刑以外之罪，其於準備
    程序中就被訴事實為有罪之陳述，經告知簡式審判程序之旨
    ，並聽取公訴人及被告甲○○之意見後，本院認為適宜進行
    簡式審判程序，合先敘明。
二、認定被告甲○○犯行所憑之各項證據：
    訊據被告甲○○對於上開犯行，於本院準備程序及簡式審判
    程序時均坦承不諱（見本院卷第21頁背面、第29頁背面、第
    32至35頁）。復據：
（一）證人乙○○於警詢及偵查中所為之證述稱：她於96年間在
      瀚宇公司係任職製造部助理，被告甲○○係製造部課長，
      座位就在她的隔壁，瀚宇公司於96年9月19日將4百多本之
      太平洋公司禮券交給她，要她將禮券發放給該部門之員工
      ，她當天先發放1百多本，剩餘288本裝入紙箱後放在櫃子
      裡等著隔天發放，於是在當天下班時將櫃子上鎖，並將櫃
      子之鑰匙放在自己的辦公桌抽屜裡，亦將抽屜上鎖並將抽
      屜之鑰匙帶走，隔天上班時打開抽屜的鎖，發現櫃子的鑰
      匙不見，直到下午找總務科的人來開櫃子，才發現放在櫃
      子裡的禮券不見了，而她辦公桌抽屜之鎖以任意辦公室的
      鑰匙皆可輕易開啟。至於被告甲○○當天係上夜班，上班
      時間為96年9月19日晚間7時至翌日上午7 時，被告甲○○
      於96年9月20日凌晨2時許自太平梯離去時，監視器有拍到
      被告甲○○拿著1 個箱子離開，其手抱的紙箱十分類似她
      裝禮券之紙箱等語（見臺灣桃園地方法院檢察署97年度偵
      字第23854 號偵查卷第10至13、22至24頁，臺灣新竹地方
      法院檢察署98年度偵字第73號偵查卷第5至8、13、14、29
      頁）。
（二）證人即瀚宇公司前製造部經理吳大中於偵查中所為之證述
      稱：被告甲○○於96年9月20日凌晨2時許自太平梯離去時
      手抱之紙箱並非公司所有之紙箱，公司2 樓庫房紙箱沒有
      那個小，反而類似太平洋公司擺放禮券之紙箱；而他們公
      司規定除非緊急狀況，員工平時不得自太平梯進出等語（
      見臺灣新竹地方法院檢察署98年度偵字第73號偵查卷第26
      至30頁）。
（三）證人即佑亮公司設於新竹太平洋百貨公司9 樓專櫃員工蘇
      新雅於警詢及偵查中所為之證述稱：被告甲○○於97年8
      月1 日中午12時許一個人至公司專櫃持失竊禮券購物，購
      買攝影機、數位相機及MP4 等商品，她收下禮券後拿到收
      銀臺結帳，被告甲○○結完帳並拿走產品，之後收銀臺才
      發現其中部分禮券是失竊禮券，後來被告甲○○又回到她
      專櫃對面的宏其有限公司購買手機，店員將禮券拿去收銀
      臺結帳時，收銀人員將該禮券扣留，被告甲○○發現情形
      不對就離開了等語（見臺灣桃園地方法院檢察署97年度偵
      字第23854 號偵查卷第16、17頁，臺灣新竹地方法院檢察
      署98年度偵字第73號偵查卷第28、29頁）。
（四）96年9月20日凌晨瀚宇公司2樓太平梯監視畫面光碟乙片、
      監視器翻拍照片7張、臺灣新竹地方法院檢察署98年3月25
      日當庭勘驗光碟之訊問筆錄：證明被告甲○○於96年9 月
      20日凌晨2時45分8秒時，其手持紙箱自2樓往1樓安全梯下
      樓，至45分16秒時消失於螢幕上之事實（見臺灣新竹地方
      法院檢察署98年度偵字第73號偵查卷第35至38、44頁）。
（五）太平洋崇光百貨股份有限公司98年2 月11日（98）太百發
      字第100216150-0216號函附被告甲○○使用公司禮券之附
      表1份：證明被告於97年8月1日持瀚宇公司失竊面額100元
      禮券1,060 張至太平洋百貨公司購物之事實（見上開偵查
      卷第40、41頁）。
（六）太平洋崇光百貨股份有限公司97年9 月18日（97）太百發
      字第018095-0911號函附監視錄影翻拍照片1張：證明被告
      甲○○於97年8 月1 日至太平洋百貨公司新竹分公司購物
      之影像（見臺灣桃園地方法院檢察署97年度偵字第23854
      號偵查卷第18、19頁）。
（七）綜上，本件事證業臻明確，被告甲○○上揭犯行至堪認定
      ，應依法予以論科。
三、論罪科刑：
（一）論罪：核被告甲○○本件所為，係犯刑法第320條第1項之
      普通竊盜罪。
（二）量刑：爰審酌被告甲○○前有酒後駕車公共危險案件之刑
      事紀錄，有臺灣高等法院被告前案紀錄表1 份在卷可稽，
      足徵其素行難謂良好，其正值青壯，不思以己力獲取財物
      ，竟為貪圖一己之私，趁其任職於瀚宇公司期間，竊取瀚
      宇公司欲發放予員工之禮券，所為實不足取，且犯後仍一
      度飾詞狡辯，對被害人瀚宇公司造成追贓之困難及有礙財
      產犯罪之偵查，幸能及時省悟，於本院審理時坦承犯行，
      態度尚可，並已賠償被害人瀚宇公司之損失等一切情狀，
      量處如主文所示之刑，以示懲儆。
（三）緩刑：末查，被告甲○○前未曾因故意犯罪受有期徒刑以
      上刑之宣告等情，有臺灣高等法院被告前案紀錄表1 份在
      卷可稽，茲念其因一時失慮，致罹刑典，經此次偵審科刑
      之教訓，當已知所警惕，信無再犯之虞，且於98年6 月22
      日與被害人瀚宇公司達成和解，並已於98年6 月23日匯款
      28萬8,000 元至其指定帳戶內等情，有98年6 月22日和解
      書、98年6 月23日渣打國際商業銀行股份有限公司匯款副
      通知書各1 份在卷可稽（見本院卷第31頁），本院因認前
      所宣告之刑，以暫不執行為適當，併予宣告緩刑3 年，以
      啟自新。又考量被告甲○○為一有相當智識之人，本應知
      曉其行為之法律效果，竟仍為本案犯行，顯見其法治觀念
      實有加強之必要，本院為使其習得正確之法律概念及時刻
      記取教訓，遏止被告甲○○再犯罪，爰就被告甲○○於緩
      刑期內併予宣付保護管束，以觀後效。
據上論斷，應依刑事訴訟法第273條之1第1項、第299條第1 項前
段，刑法第320 條第1 項、第74條第1 項第1 款、第93條第1 項
，刑法施行法第1 條之1 第1 項、第2 項前段，判決如主文。
本案經檢察官郭進昌到庭執行職務
中    華    民    國    98    年    7     月    17    日
                  臺灣新竹地方法院刑事第九庭
                              法  官  劉兆菊
以上正本證明與原本無異。
如不服本判決應於收受判決後10日內向本院提出上訴書狀，並應
敘述具體理由。其未敘述上訴理由者，應於上訴期間屆滿後20日
內向本院補提理由書(均須按他造當事人之人數附繕本)「切勿逕
送上級法院」。
中    華    民    國    98    年    7     月    17    日
                              書記官  林兆嘉
附錄本案論罪科刑實體法條全文：
中華民國刑法第320條
 (普通竊盜罪、竊佔罪)
意圖為自己或第三人不法之所有，而竊取他人之動產者，為竊盜
罪，處5年以下有期徒刑、拘役或500元以下罰金。
意圖為自己或第三人不法之利益，而竊佔他人之不動產者，依前
項之規定處斷。
前二項之未遂犯罰之。


司法院資訊處製作；財團法人民間司法改革基金會備份。
